臺灣基隆地方法院刑事判決　　　　　　　100年度訴字第779號
公　訴　人　臺灣基隆地方法院檢察署檢察官
被　　　告　林峰瑩
上列被告因違反毒品危害防制條例案件，經檢察官提起公訴（
100 年度毒偵字第1946號、100 年度毒偵字第2010號），被告於
準備程序進行中，就被訴事實為有罪之陳述，經本院合議庭裁定
由受命法官獨任進行簡式審判程序，判決如下：
    主  文
林峰瑩施用第一級毒品，累犯，處有期徒刑拾月；又施用第一級
毒品，累犯，處有期徒刑捌月；又施用第二級毒品，累犯，處有
期徒刑肆月，扣案之燈泡吸食器壹組沒收之。應執行有期徒刑壹
年陸月，扣案之燈泡吸食器壹組沒收之。
    事  實
一、林峰瑩前因2 次施用毒品案件，經觀察、勒戒後，均認無繼
    續施用毒品之傾向，於民國88年10月13日及88年11月24日分
    別執行完畢釋放出所，並由臺灣基隆地方法院檢察官以88年
    度毒偵字第553 號及88年度毒偵字第909 號為不起訴處分確
    定。復因(甲)施用毒品案件，經裁定令入戒治處所施以強制戒
    治（迨於90年10月19日強制戒治期滿出所），同時經臺灣基
    隆地方法院檢察署檢察官以89年度毒偵字第1087號提起公訴
    ，經本院於89年5 月1 日，以89年度基簡字第390 號判決判
    處有期徒刑5 月確定。其後，因(乙)違反槍砲彈藥刀械管制條
    例案件，經本院於89年11月29日，以89年度訴字第707 號判
    決判處應執行有期徒刑1 年4 月確定。另因(丙)施用毒品案件
    ，經臺灣高等法院於90年10月11日，以90年度上易字第3308
    號判決判處有期徒刑8 月確定；因(丁)偽造文書案件，經本院
    於90年11月19日，以90年度基簡字第481 號判決判處有期徒
    刑3 月確定，所犯(丙)(丁)二案，嗣經合併定應執行有期徒刑10
    月，並與(甲)(乙)案所科之刑接續執行，於92年10月16日假釋出
    監，所餘刑期並付保護管束。嗣其於假釋期間，又因施用第
    一級毒品海洛因及第二級毒品安非他命案件，再經臺灣高等
    法院於以93年度上訴字第2015號判決各判處有期徒刑8 月及
    5 月，嗣經同院以96年度聲減字第421 號裁定減刑，並合併
    定應執行有期徒刑6 月，且與前揭假釋經撤銷後之殘刑（11
    月4 日）接續執行，乃於96年7 月16日執行完畢（構成累犯
    ）。其後，另因施用毒品案件，經本院於97年1 月31日，以
    97年度訴字第104 號判決判處應執行有期徒刑6 月確定，並
    於97年5 月22日易科罰金執行完畢（構成累犯）。復因(戊)施
    用毒品案件，經臺灣高等法院於97年11月20日，以97年度上
    訴字第5173號判決判處應執行有期徒刑8 月確定；(己)施用毒
    品案件，經本院於98年6 月25日，以98年度訴字第312 號、
    374 號判決應執行有期徒刑1 年6 月，林峰瑩所犯(戊)(己)案件
    接續執行，於99年11月12日假釋出監，所餘刑期並付保護管
    束。
二、詎林峰瑩仍未戒除毒癮，分別為下列犯行：
(一)100 年8 月16日晚上10時許，基於施用第一級毒品海洛因及
    第二級毒品甲基安非他命之犯意，在新北市○○區○○路18
    7號住所廁所內，將海洛因與甲基安非他命置於吸食器內，
    以燒烤加熱產生煙霧之方式，同時施用海洛因及甲基安非他
    命1次。嗣於100年8月17日凌晨1時40分許，在基隆市○○街
    10號前遭警臨檢查獲，經其同意採尿送驗，結果呈嗎啡、可
    待因、甲基安非他命及安非他命陽性反應。
(二)100 年8 月31日上午9 時許，基於施用第一級毒品海洛因之
    犯意，在上址住所廁所內，以捲煙方式，施用第一級毒品海
    洛因1 次；約10分鐘後，乃再基於施用第二級毒品甲基安非
    他命之犯意，於同一地點，以將甲基安非他命置於玻璃球吸
    食器（即燈泡吸食器）內燒烤加熱產生煙霧之方式，施用甲
    基安非他命1 次。嗣於100 年8 月31日下午6 時許，在新北
    市○○區○○路187 號遭警搜索查獲，並扣得燈泡吸食器1
    組、海洛因2 包（毛重合計11.85 公克）、安非他命6.4 公
    克、殘渣袋2 只、電子磅秤1 台、磅秤1 台、吸食器2 組、
    夾鏈袋7 包、筆記本1 本、記帳單1 張、行動電話3 支、記
    帳紙板1 張、針筒1 支（上開扣案物除燈泡吸食器1 組外，
    餘均與本案無涉，並扣於被告所涉臺灣基隆地方法院檢察署
    100 年度偵字第3907號販賣毒品案中），且經其同意採尿送
    驗，結果呈現嗎啡、甲基安非他命及安非他命陽性反應。
三、案經基隆市警察局第二分局及行政院海岸巡防署北部地區巡
    防局分別報告臺灣基隆地方法院檢察署檢察官偵查起訴。
    理  由
一、本件被告所犯者非為死刑、無期徒刑、最輕本刑為3 年以上
    有期徒刑之罪或高等法院管轄第一審案件，其於準備程序進
    行中，先就被訴事實為有罪之陳述，經告知其簡式審判程序
    之旨，並聽取公訴人及被告之意見後，本院依刑事訴訟法第
    273 條之1 第1 項之規定，裁定由受命法官獨任進行簡式審
    判程序，且依同法第273 條之2 規定，簡式審判程序之證據
    調查，不受第159 條第1 項、第161 條之2 、第161 條之3
    、第163 條之1 及第164 條至第170 條規定之限制，合先敘
    明。
二、前揭犯罪事實，業據被告於本院準備程序及審理時坦承不諱
    ，又經被告同意，為警查獲後所採集之2 次尿液經送驗後，
    均呈嗎啡、甲基安非他命及安非他命陽性反應（被告為警於
    100 年8 月17日凌晨1 時40分所查獲該次，採尿送驗結果並
    呈可待因陽性反應），此有基隆市警察局第二分局偵辦毒品
    案件尿液檢體對照表（尿液檢體編號：000 -0-000）暨台灣
    尖端先進生技醫藥股份有限公司100 年9 月2 日濫用藥物檢
    驗報告、基隆市警察局第一分局偵辦毒品案件尿液檢體對照
    表（尿液檢體編號：290 ）暨台灣尖端先進生技醫藥股份有
    限公司100 年9 月14日濫用藥物檢驗報告（100 年度毒偵字
    第2010號卷第30頁、第31頁、100 年度毒偵字第1946號卷第
    6 頁、第211 頁）在卷可稽，且參之以酵素免疫分析或薄層
    定性分析等方式為初步篩檢者，檢驗結果雖有相當程度偽陽
    性之可能，然以氣（液）相層析、質譜分析之儀器為交叉確
    認者，檢驗結果出現偽陽性之機率則極低，因而具有公信力
    ，核足為對涉嫌人不利之認定；尤以「毒品施用後於尿液、
    血液中可檢出之最大時限，與施用劑量、施用頻率、施用方
    式、施用者飲水量之多寡、個人體質、代謝情況、檢體收集
    時間點及所用檢測方法之靈敏度等因素有關，因個案而異。
    依據Clarke's Isolation Identification of Drugs第二版
    記載，血液中藥物之半衰期（濃度減半所需時間）分別為古
    柯鹼0.7 -1.5小時、海洛因3 分鐘（其代謝物為嗎啡2 -3小
    時）、嗎啡2 -3小時、大麻20 -36小時、安非他命12小時（
    當尿液偏酸性時，為4- 8小時）、甲基安非他命9小時、Ket
    amine 2 -4小時，而MDMA約8.49小時。一般於尿液中可檢出
    之最大時限，古柯鹼為施用後1 -4天、海洛因2 -4天、嗎啡
    2 -4天、大麻1 -10天、安非他命1-4天、甲基安非他命1- 5
    天、MDMA1- 4天、MDA 1-4天、Ketamine2-4天。」此曾經行
    政院衛生署藥物食品檢驗局以92年7月23日管檢字第0920005
    609號函釋在案，並有扣案之燈泡吸食器1組佐證，足認被告
    於本院審理中所為任意性自白與犯罪事實相符，其犯罪事證
    明確，犯行洵堪認定，應依法論科。
三、查海洛因、甲基安非他命分係毒品危害防制條例第2 條第2
    項第1 款、第2 款所定之第一級、第二級毒品。核被告林峰
    瑩就事實欄二、(一)(二)所為，均係犯毒品危害防制條例第
    10條第1項、第2項之施用第一級、第二級毒品罪。被告持有
    第一級毒品海洛因及第二級毒品甲基安非他命之低度行為，
    應分別為其施用第一級、第二級毒品之高度行為所吸收，不
    另論罪。又被告於事實欄二、(一)所載時、地，將第一級毒
    品海洛因、第二級毒品甲基安非他命混合放入吸食器內，以
    燒烤之方式同時施用，係一行為觸犯施用第一級、第二級毒
    品罪，為想像競合犯，應依刑法第55條規定，從較重之施用
    第一級毒品罪處斷。被告所犯上開3罪，犯意各別，行為互
    殊，應分論併罰。再被告有事實欄一、所示論罪科刑執行完
    畢情形，有臺灣高等法院被告前案紀錄表乙份附卷足憑，其
    於前案執行完畢後5年內，故意再犯本件有期徒刑以上之罪
    ，均為累犯，各依刑法第47條第1項加重其刑。爰審酌被告
    曾有施用毒品之前科仍不知戒除，惟犯罪後坦承犯行，且所
    犯之施用毒品犯行乃戕害自己身心健康，並未危及他人等一
    切情狀，分別量處如主文所示之刑，併定其應執行之刑。
四、扣案之燈泡吸食器1組為被告所有，且係其於100 年8 月31
    日上午9 時許，供以施用第二級毒品甲基安非他命所用之物
    乙節，業據被告敘明在卷（本院卷第29頁），爰依刑法第38
    條第1 項第2 款、第3 項之規定，宣告沒收。至員警於100
    年8 月31日查獲被告時所扣得之海洛因2包（毛重合計11.85
    公克）、安非他命6.4 公克、殘渣袋2 只、電子磅秤1 台、
    磅秤1 台、吸食器2 組、夾鏈袋7 包、筆記本1 本、記帳單
    1 張、行動電話3 支、記帳紙板1 張、磅秤1 台、針筒1 支
    （起訴書漏載行動電話3支、記帳紙板1張、針筒1支及磅秤1
    台；參見100 年度毒偵字第1946號卷第45頁至第46頁之基隆
    市警察局第一分局扣押物品目錄表），則係被告另涉販賣毒
    品罪嫌之重要事證，有臺灣基隆地方法院檢察署檢察官100
    年9 月1 日之偵訊筆錄在卷可考（參見100 年度毒偵字第19
    46號卷第180 頁至第184 頁），且查無積極證據足資證明上
    開扣案物品與被告所為本案犯罪具關連性，爰不予沒收之。
據上論斷，應依刑事訴訟法第273 條之1 第1 項、第299 條第1
項前段，毒品危害防制條例第10條第1 項、第2 項，刑法第11條
前段、第55條、第47條第1 項、第51條第5 款、第38條第1 項第
2 款，判決如主文。
本案經檢察官林明志到庭執行職務。
中    華    民    國  100    年    11    月    15    日
                  刑事第五庭法  官  周霙蘭
以上正本證明與原本無異。
如不服本判決應於收受送達後10日內向本院提出上訴書狀，並應
敘述具體理由；其未敘述上訴理由者，應於上訴期間屆滿後20日
內向本院補提理由書(均須按他造當事人之人數附繕本)「切勿逕
送上級法院」。
中    華    民    國   100    年    11    月    15    日
                            書記官  翁其良
論罪法條：
毒品危害防制條例第10條
施用第一級毒品者，處 6 月以上 5 年以下有期徒刑。
施用第二級毒品者，處 3 年以下有期徒刑。